臺灣臺北地方法院民事判決　　　　　　 100年度訴字第3844號
原　　　告　蔡定恆
　　　　　　王國興
　　　　　　賴楊創
　　　　　　蔡哲男
被　　　告　羅嘉祥
上列當事人間刑事附帶民事訴訟侵權行為損害賠償事件，經本院
刑事庭裁定移送審理（100年度附民字第158號、第181號、第192
號），本院於民國100年11月22日言詞辯論終結，判決如下：
    主  文
被告應給付原告蔡定恆新臺幣捌萬肆仟元，及自民國一百四月二
十日起至清償日止，按週年利率百分之五計算之利息。
被告應給付原告王國興新臺幣伍萬柒仟元，及自民國一百四月二
十日起至清償日止，按週年利率百分之五計算之利息。
被告應給付原告賴楊創新臺幣肆拾貳萬玖仟貳佰元，及自民國一
百四月二十日起至清償日止，按週年利率百分之五計算之利息。
被告應給付原告蔡哲男新臺幣壹拾捌萬元，及自民國一百四月二
十日起至清償日止，按週年利率百分之五計算之利息。
訴訟費用由被告負擔。
本判決得假執行。
    事  實
一、原告主張：被告可預見某真實姓名年籍均不詳之成年男子（
    以下簡稱甲男）要求提供身分證擔任行號之名義負責人，應
    有不法之目的，係為掩飾犯罪行為之用，竟仍不違背其本意
    ，同意以新臺幣（下同）5,000元之代價，提供身分證予甲
    男，由甲男將其身分證交給另一姓名年籍不詳之人，該人於
    98年8月27日持被告身分證向主管機關即臺北市商業處申請
    設立登記「承安企業社」（址設臺北市○○區○○路3段157
    巷24弄27號），以被告擔任「承安企業社」之負責人，並以
    被告名義申請行動電話門號0000000000號、以「承安企業社
    」名義申請市內電話00-00000000號，即有詐欺集團成員，
    於附表所示時間，分別自稱「葉明貴」、「蘇小姐」、「葉
    先生」，以電話門號0000000000號、市內電話00-00000000
    號及000000000 0號（係以訴外人黃炳銘遺失之證件申辦）
    作為聯繫工具，撥打電話予原告，向其等詐稱「承安企業社
    」可以代售靈骨塔為由，要求原告蔡定恆交付仲介服務管銷
    費8萬4,000元，要求原告王國興交付仲介服務管銷費6萬
    6,000元、代書費用及土地增值稅2萬1,000元共8萬7,000元
    ，要求原告賴楊創交付仲介服務管銷費29萬6,000元、代書
    費用及土地增值稅13萬3,200元共42萬9,200元，要求原告蔡
    哲男交付佣金18萬元，並以「承安企業社」負責人即被告名
    與原告簽立委託合約書，致其等陷於錯誤，而如數交付附表
    所示代辦費用，因而分別受有損害，被告故意幫助詐欺集團
    詐取原告財物，爰依侵權行為之法律關係，請求被告如數賠
    償並加計法定遲延利息等語，並聲明：(一)被告應給付原告蔡
    定恆8萬4,000元，及自起訴狀繕本送達翌日起至清償日止，
    按年息5%計算之利息（法定遲延利息部分，原聲明請求按年
    息2%計算之利息，嗣擴張利息請求為按年息5%計算）。(二)被
    告應給付原告王國興5萬,000元，及自起訴狀繕本送達翌日
    起至清償日止，按年息5%計算之利息（法定遲延利息部分，
    原聲明請求按年息2%計算之利息，嗣擴張利息請求為按年息
    5%計算）。(三)被告應給付原告賴楊創42 萬9,200元，及自起
    訴狀繕本送達翌日起至清償日止，按年息5%計算之利息（法
    定遲延利息部分，原聲明請求按年息2% 計算之利息，嗣擴
    張利息請求為按年息5%計算）。(四)被告應給付原告蔡哲男18
    萬元，及自起訴狀繕本送達翌日起至清償日止，按年息5%計
    算之利息（法定遲延利息部分，原聲明請求按年息2%計算之
    利息，嗣擴張利息請求為按年息5%計算）。
二、被告於言詞辯論期日聲明：同意原告之請求。
三、按當事人於言詞辯論時為訴訟標的之捨棄或認諾者，應本於
    其捨棄或認諾為該當事人敗訴之判決，民事訴訟法第384條
    定有明文。本件原告依侵權行為之法律關係，請求被告分別
    給付原告蔡定恆8萬4,000元，給付原告王國興5萬7,000元，
    給付原告賴楊創42萬9,200元，給付原告蔡哲男18萬元，及
    均自起訴狀繕本送達翌日（即100年4月20日）起至清償日止
    ，按週年利率5%計算之利息，既為被告於言詞辯論時認諾，
    揆之上揭規定，自應為被告敗訴之判決。從而，本件原告之
    訴為有理由，應予准許。
四、本判決係基於被告認諾而為判決，依民事訴訟法第389條第1
    項第1款規定，即應由本院依職權宣告假執行。
五、據上論結，本件原告之訴為有理由，依民事訴訟法第78條、
    第389條第1項第1款，判決如主文。
中    華    民    國   100    年    12    月    9     日
                  民事第二庭    法  官  陳慧萍
以上正本，係照原本作成。
如對本判決上訴，須於判決送達後20日內向本院提出上訴狀。如
委任律師提起上訴者，應一併繳納上訴審裁判費。
中    華    民    國   100    年    12    月    9     日
                                書記官  黃靖雅
附表：
┌──┬──────┬────┬───┬───────────┬─────┬──────┐
│編號│   時  間   │ 地 點  │被害人│    侵權行為方法      │ 損害金額 │ 行為人自稱 │
│    │  （民國）  │        │      │                      │（新臺幣）│            │
├──┼──────┼────┼───┼───────────┼─────┼──────┤
│ 1  │98年12月3 日│同上    │原告王│佯以為原告王國興代售靈│  57,000元│「葉明貴」  │
│    │99年5 月1 日│        │國興  │骨塔，使原告王國興陷於│          │            │
│    │            │        │      │錯誤，而交付仲介服務管│          │            │
│    │            │        │      │銷費3萬6,000元，代書費│          │            │
│    │            │        │      │用及土地增值稅2萬1,000│          │            │
│    │            │        │      │元。                  │          │            │
├──┼──────┼────┼───┼───────────┼─────┼──────┤
│ 2  │98年12月25日│同上、竹│蔡哲男│佯以為原告蔡哲男代售靈│ 180,000元│「蘇小姐」、│
│    │98年12月31日│北火車站│      │骨塔，使原告蔡哲男陷於│          │「羅嘉祥」  │
│    │99年5 月12日│、竹北交│      │錯誤，而交付佣金18萬元│          │            │
│    │            │流道    │      │。                    │          │            │
├──┼──────┼────┼───┼───────────┼─────┼──────┤
│ 3  │99年3月4日  │「承安企│蔡定恆│佯以為原告蔡定恆代售靈│  84,000元│「蘇小姐」  │
│    │            │業社」  │      │骨塔，使原告蔡定恆陷錯│          │            │
│    │            │        │      │誤，而交仲介管服務管銷│          │            │
│    │            │        │      │費8萬4千元。          │          │            │
├──┼──────┼────┼───┼───────────┼─────┼──────┤
│ 4  │99年3月25日 │同上    │賴楊創│佯以為原告賴楊創代售靈│ 429,200元│「蘇小姐」  │
│    │            │        │      │骨塔，使原告賴楊創陷於│          │            │
│    │            │        │      │錯誤，而交仲介服務管銷│          │            │
│    │            │        │      │費29萬6,000元，代書費 │          │            │
│    │            │        │      │用及土地增值稅13萬    │          │            │
│    │            │        │      │3,200元。             │          │            │
└──┴──────┴────┴───┴───────────┴─────┴──────┘